臺灣士林地方法院交通事件裁定　　　　96年度交聲字第1130號
原處分機關　臺北市交通事件裁決所
異　議　人
即受處分人　乙○○
上列受處分人因違反道路交通管理處罰條例案件，對於臺北市交
通事件裁決所民國96年7 月12日所為之處分（原處分案號：北市
裁二字第裁22-ACV037335號），聲明異議，本院裁定如下：
    主  文
原處分撤銷。
乙○○不罰。
    理  由
一、按法院受理交通事件，準用刑事訴訟法之規定，道路交通管
    理處罰條例第89條前段定有明文，參諸最高法院76年臺上字
    第4986號判例意旨所示：「認定犯罪事實所憑之證據，雖不
    以直接證據為限，間接證據亦包括在內，然而無論直接證據
    或間接證據，其為訴訟上之證明，須於通常一般之人均不致
    有所懷疑，而得確信其為真實之程度者，始得據為有罪之認
    定，倘其證明尚未達到此一程度，而有合理之懷疑存在而無
    從使事實審法院得有罪之確信時，即應由法院為諭知被告無
    罪之判決」，法院於審理行為人違反道路交通管理處罰條例
    案件，當踐行完畢調查證據之程序後，為事實之認定時，如
    就原處分機關所認定之行為人違規之事實仍有合理之訴訟上
    懷疑，而無法確信行為人確有該當於道路交通管理處罰條例
    各該處罰條文之構成要件事實者，即應依訴訟上之待證事實
    「倘有懷疑，則從被告之利益作解釋」之證據法則，為有利
    於受處分人之認定。
二、原處分意旨略以：異議人乙○○駕駛CJQ-976 號普通重型機
    車，於民國93年7 月30日下午6 時55分許，在臺北市○○○
    路○ 段，經臺北市政府警察局大安分局員警舉發「在禁止左
    轉路段迴車」之違規，依違反道路交通管理處罰條例第49條
    第3 款規定，裁處罰鍰1, 800元，並依第63條第1 項第1 款
    記違規點數1 點。
三、異議意旨略以：異議人有至機車待轉區二段式左轉，而不是
    直接從和平東路2 段迴轉，異議人並沒有違規等語。
四、經查，本件異議人即受處分人乙○○騎乘上開機車被認定有
    於前述時、地「在禁止左轉路段迴車」之違規事實，固據證
    人即舉發員警甲○○於本院調查時到庭結證稱：當時伊騎乘
    警用機車在175 巷口停等紅燈，受處分人從伊右前方騎過來
    ，待轉區在左前方，如果受處分人是從待轉區過來不可能從
    伊右前方過來，受處分人是從變燈時就從和平東路迴轉至和
    平東路。受處分人拍攝之現場照片（異議狀附件第二頁下方
    ）即為舉發現場，伊當時停在照片下方的白線處，受處分人
    的位置就類似照片上騎乘藍色機車之騎士，姿勢並不是騎正
    ，受處分人還往和平東路方向，伊還騎過去追他等語甚詳（
    見本院96年10月16日訊問筆錄第2 頁），並據證人甲○○以
    紅色原子筆在受處分人所提出之拍攝現場照片（異議狀附件
    第二頁下方）上標示看到受處分人時受處分人及其之相關位
    置，復當庭繪製現場示意圖，標示出受處分人、證人及待轉
    區位置。然查，證人甲○○並沒有看到受處分人從何處騎到
    其面前；且無法確定是否有可能因為受處分人停車位置較接
    近其所在巷口中線，即使從待轉區過來仍然可能在其右方；
    亦忘記當時停車位置是較靠近中線或是人行道；更甚者，當
    本院詢問證人甲○○對受處分人異議聲請狀內所舉案例及異
    議狀附件第一頁照片有何意見時，證人稱：那個時候分隔島
    好像沒有這麼長，但以照片來看的話，是有可能會造成誤判
    等語明確（見同前訊問筆錄第3 頁），故核證人所述內容，
    就異議人究係從機車待轉區左轉至和平東路2 段抑或直接從
    和平東路2 段違規迴轉至和平東路2 段乙節，證人並無法確
    定，則其所為證言是否可採，已非無疑，益見異議人辯稱其
    有至機車待轉區二段式左轉等語，尚非無據。是本件異議人
    是否確有上開違規之事實，仍存有合理之可疑。
五、綜上所述，本件依現存之證據，尚不足以證明異議人騎乘車
    號CJQ-976 號重型機車，確有原處分所指於前揭時、地在禁
    止左轉路段迴車之違規事實，此外，復查無其他積積極證據
    足以證明異議人有原處分機關所認定之違規行為，依前開說
    明，自應為異議人有利之認定。原處分機關未經詳查，遽依
    道路交通管理處罰條例第49條第3 款、第63條第1 項第1 款
    規定予以裁罰，即難認為允當。本件異議人之聲明異議，為
    有理由，應由本院將原處分撤銷，改諭知異議人不罰，以資
    適法。
據上論斷，應依道路交通案件處理辦法第20條前段，裁定如主文
。
中　　華　　民　　國　　96　　年　　10　　月　　31　　日
                  交通法庭法  官    許碧惠
以上正本證明與原本無異。
如不服本裁定，應於裁定送達後5 日內，向本院提出抗告狀。
                          書記官    徐仁豐
中　　華　　民　　國　　96　　年　　10　　月　　31　　日
